臺灣臺中地方法院民事判決
                                      110年度中小字第4606號
原      告  新安東京海上產物保險股份有限公司臺中分公司

法定代理人  王文龍
訴訟代理人  張莉貞
被      告  陳榮隆

上列當事人間請求損害賠償事件，本院於中華民國111年1月14日
言詞辯論終結，判決如下：
    主      文
被告應給付原告新台幣參萬伍仟柒佰肆拾參元及自民國一一○年
九月四日起至清償日止，按週年利率百分之五計算之利息。
原告其餘之訴駁回。
訴訟費用新台幣壹仟元由被告負擔。
本判決原告勝訴部分得假執行。
    事實及理由
一、原告主張：被告於民國109年9月7日17時45分許，駕駛車牌
    號碼（下同）QR-4189號自用小客車，沿台中市太平區永平
    南路40巷往巷底方向行駛，於永平南路40巷5號前，因未保
    持兩車併行之安全間隔，致與沿永平南路40巷往永平南路方
    向行駛之由原告承保訴外人李家達所有並由其所駕駛之AUS-
    1807號自用小客車（下稱系爭保車）發生碰撞，致系爭保車
    毀損。被告過失撞損系爭保車，依民法第184條第1項及第19
    6條規定，自應負損害賠償責任。玆因原告已依保險契約之
    約定賠付被保險人修復費用共計新台幣（下同）3萬9307元
    ，爰依保險法第53條之規定提起本件訴訟。訴之聲明：被告
    應給付原告3萬9307元及自起訴狀繕本送達翌日起至清償日
    止，按週年利率5%計算之利息。
二、原告主張被告於上開時地，駕駛QR-4189號自用小客車，因
    因未保持兩車併行之安全間隔，與系爭保車發生碰撞，致系
    爭保車毀損，其已依保險契約賠付被保險人修復費用3萬930
    7元之事實，業據其提出系爭保車行車執照、電子發票證明
    聯、估價單、車損照片、汽車險賠款同意書、道路交通事故
    初步分析研判表、當事人登記聯單為證，並經本院向臺中市
    政府警察局太平分局調取本件汽車交通事故道路交通事故現
    場圖、道路交通事故調查報告表、酒精測定紀錄表、談話紀
    錄表、道路交通事故補充資料表、現場照片及初步分析研判
    表查閱屬實。且經本院審閱卷內所附之現場事件光碟內容，
    顯係被告駕車於事故前侵入對向車道，致未與原告所駕之系
    爭保車保持安全之間隔，致生未件事故無訛。被告辯稱，伊
    並無過失云云，自不足採。
三、按汽車行駛時，駕駛人應注意車前狀況及兩車併行之間隔，並隨時採取必要之安全措施，道路交通安全規則第94條第 3項，定有明文。被告駕車自應注意上述道路交通安全規則，
    惟被告駕車行經本件車禍肇事地點，未注意兩車併行之間隔
    ，以預防危險之發生，而依當時情形又無不能注意情事，則
    被告顯有過失已明。而系爭保車因被告之肇事行為，致受有
    損害，亦如前述。是被告之過失侵權行為與系爭保車受損間
    即有相當因果關係。
四、復按，因故意或過失，不法侵害他人之權利者，負損害賠償責任；復按不法毀損他人之物者，應向被害人賠償其物因毀損所減少之價值，民法第184條第1項前段及第196條，分別定有明文。再按，物被毀損時，被害人依民法第196條規定請求物被毀損所減少之價額，得以必要之修復費用為估定之標準（最高法院77年5月17日77年度第9次民事庭會議決議參照）。本件被告既過失不法毀損系爭保車，已如上述。是揆諸前開規定，自應負侵權行為損害賠償責任，則原告以修復金額作為賠償金額，自屬有據。又系爭保車之零件修理既係以新零件更換被損之舊零件，是依上說明，自應將零件折舊部分予以扣除。查系爭保車送修支出修理費合計3萬9307元，其中零件費用為3,960元，工資費用為6,650元、烤漆費用為2萬8697元等情，業據原告陳明在卷，並有原告提出之估價單附卷可稽。而依行政院所頒「固定資產耐用年數表」及「固定資產折舊率表」之規定，小客車之耐用年數為5 年，依定率遞減法每年折舊千分之369，其最後1年之折舊額，加歷年折舊累計額，其總和不得超過該資產成本原額之10分之9。再參照系爭車輛行車執照所示，其上載明該車係於103年7月出廠，直至109年9月7日本件事故發生日止，實際使用日數顯已超過5年之耐用年數，關於零件折舊部分應受到不得超過10分之9之限制，故應以10分之9計算其折舊，以此為計，原告得請求之零件修理費為396元【計算式：3,960×（1－9/10）＝396】，再加計工資、烤漆費用，則被告應賠償之修理費合計為3萬5743元（計算式：396＋6,650＋28,697＝35,743）。 
五、末按，被保險人因保險人應負保險責任之損失發生，而對於
    第三人有損失賠償請求權者，保險人得於給付賠償金額後，
    代位行使被保險人對於第三人之請求權，但其所請求之數額
    ，以不逾賠償金額為限，保險法第53條第1項規定甚明。又
    損害賠償祇應填補被害人實際損害，保險人代位被害人請求
    損害賠償時，依保險法第53條第1項規定，如其損害額超過
    或等於保險人已給付之賠償金額，固得就其賠償之範圍，代
    位請求賠償，如其損害額小於保險人已給付之賠償金額，則
    保險人所得代位請求者，應祇以該損害額為限，亦經最高法
    院65年台上字第2908號判例闡釋甚明。查本件原告因承保之
    系爭保車遭被告過失不法毀損，固已給付賠償金額3萬9307
    元予被保險人，有汽車險賠款同意書附卷可參，但因系爭保
    車實際得請求賠償之修復金額僅3萬5743元，已如前述。從
    而，原告依保險法第53條第1項規定，代位請求被告賠償之
    範圍，亦僅得以該等損害額為限。是原告請求被告給付3萬5
    743元及自起訴狀繕本送達被告翌日（即110年9月4日）起至
    清償日止，按週年利率5%計算之利息，為有理由，應予准許
    ，爰為判決如主文第1項所示。逾此範圍之請求，即非正當
    ，應予駁回。
六、本件係適用小額程序事件，就原告勝訴所為被告敗訴判決部
    分，爰依職權宣告假執行，並確定其訴訟費用額為1,000 元
    （即裁判費1,000元），由被告負擔。
七、本件原告之訴為一部有理由、一部無理由，依民事訴訟法第
    第79條、第436條之19第1項、第436條之20，判決如主文。 
中　　華　　民　　國　　111 　年　　1 　　月　　19　　日
                      臺灣臺中地方法院臺中簡易庭
                                  法  官  陳添喜
以上為正本係照原本作成。
如不服本判決，應於送達後20日內，以判決違背法令為理由，向
本院提出上訴狀並表明上訴理由（上訴理由應表明一、原判決所
違背之法令及其具體內容；二、依訴訟資料可認為原判決有違背
法令之具體事實），如於本判決宣示後送達前提起上訴者，應於
判決送達後20日內補提上訴理由書（須附繕本）。
中　　華　　民　　國　　111 　年　　1 　　月　　19　　日

                                  書記官　黃舜民